【裁判字號】    95,交聲,277
【裁判日期】    950518
【裁判案由】    聲明異議
【裁判全文】
臺灣彰化地方法院交通事件裁定         95年度交聲字第277號
移
異 議 人 即
受 處 分 人  甲○○
上列受處分人因違反道路交通管理處罰條例案件，對於交通部公
路總局臺中區監理所彰化監理站中華民國95年3 月15日所為之處
分（彰監四字第裁64-Z00000000號裁決書），聲明異議，本院裁
定如下：
    主  文
異議駁回。
    理  由
一、按汽車行駛於同向四車道路段，大型車與排氣量小於1,000
    立方公分或行駛速率低於每小時80公里之較慢速車輛，應行
    駛於外側車道，為超越同向之前車時，得暫時利用中外車道
    超越前車，禁止行駛或變換車道行駛中內車道或內側車道，
    違反者，處汽車駕駛人新臺幣3,000 元以上6,000 元以下罰
    鍰，並記違規點數1 點，高速公路管制規則第8 條第1 項第
    3 款前段、道路交通管理處罰條例第33條第1 項及第63條第
    1 項定有明文。
二、處分機關即交通部公路總局台中區監理所彰化監理站以：異
    議人甲○○駕駛車牌號碼098-QR號自用一般大貨車，於民國
    93年8 月24日下午2 時25分許，在國道一號南下195- 1公里
    處，因「在同向四車道以上路段大型車行駛內側兩車道」違
    規，為警掣單舉發。原處分機關乃於95年3 月15日，以異議
    人違反道路交通管理處罰條例第33條第1 項「汽車駕駛人行
    駛於高速公路未依規定行駛車道」之規定，裁處罰鍰新臺幣
    6, 000元，並記違規點數1 點在案。
三、聲明異議意旨略以：異議人甲○○於行經該路段時，因前方
    車禍，外線塞車不能行駛，因此行駛於中內車道，且該路段
    亦未標示禁止大型車行駛中內車道之標誌，異議人非明知故
    犯，爰聲明異議云云。
四、訊據異議人甲○○不否認有於前開時、地駕駛上述車輛行駛
    中內車道為警攔停掣單舉發一情，惟辯稱：當時因前方車禍
    ，外線塞車不能行駛，因此行駛於中內車道云云。經查，異
    議人行經該路段之前，固有交通事故發生，影響車流，然其
    通過車禍地點將近5 公里處，始為警掣單舉發，此有內政部
    警政署國道公路警察局第三警察隊95年4 月27日公警三交字
    第0950302433號函附卷可稽，並有證人即掣單舉發警員陳宏
    銘於本院95年5 月8 日調查時結證稱：國道一號自193.6 公
    里（即系統交流道接國道一號之引道加速車道結束處）後就
    是正規的四車道，至196.8 公里處下彰化交流道時外側車道
    才變成出口專用道，伊係在195 公里處就發現異議人違規行
    駛中內車道並跟隨過了彰化交流道後，即予攔停；至異議人
    所稱影響行駛車道之車禍，係在系統交流道以北之王田交流
    道附近，與舉發之違規地點（國道一號南下195-1 公里處）
    相距近5 公里等語（見本院95年5 月8 日訊問筆錄第3 頁）
    ，核與證人即舉發日駕駛警車跟隨異議人之員警黃國文之證
    述相符（同上筆錄第5 頁），復有卷附之舉發現場照片4 張
    在卷可憑；而證人陳宏銘、黃國文雖為本件開單告發異議人
    之警員，惟渠二人經本院傳喚到庭具結作證，且本件卷存證
    據資料內並無任何積極證據足以證明證人上開證詞係屬虛偽
    ，亦無有足以令人顯信渠二人證詞為不可採之品性證據或前
    科證據存在，本院自不得僅以證人為本件開單告發受處分人
    之警員而全盤抹煞其在訴訟上所具有之證人資格。是異議人
    確有上揭在同向四車道以上路段大型車行駛內側兩車道之違
    規行為，應堪確認。至異議人辯稱該路段未有標示禁止大型
    車行駛中內車道之標誌乙節，查異議人甲○○係領有駕照之
    駕駛人，且該違規地點標線明確，其應能知悉相關交通法規
    ，受處分人據此聲明異議，核無理由。是異議人辯稱因車禍
    塞車，中外車道不能行駛才行駛中內車道云云，難認有據。
五、綜上所述，異議人確於前揭時、地有在同向四車道以上路段
    大型車行駛內側兩車道之違規，原處分機關依上開道路交通
    管理處罰條例第33條第1 項之規定，裁處異議人罰鍰6,000
    元，並記違規點數1 點，並無違誤。本件異議為無理由，應
    予駁回。
六、據上論斷，應依道路交通案件處理辦法第19條，裁定如主文
    。
中    華    民    國    95    年    5     月    18    日
                  交通法庭法  官  吳永梁
以上正本證明與原本無異。
如不服本裁定，應於裁定送達後五日內向本院提出抗告狀 (須附
繕本 )。
中    華    民    國    95    年    5     月    22    日
                          書記官  陳美敏


司法院資訊處製作；財團法人民間司法改革基金會備份。
